臺灣高雄地方法院刑事判決
110年度審易字第1382號
                                   111年度審易字第90號
                                   111年度審易字第405號
公  訴  人  臺灣高雄地方檢察署檢察官
被      告  魏君皇





上列被告因竊盜案件，經檢察官分別提起公訴（ 110年度偵字第
23933號、第25329號、第25943號、111年度偵字第2021號），本
院合併審理，因被告就被訴事實為有罪之陳述，經本院告知簡式
審判程序之旨，並聽取被告與公訴人之意見後，裁定依簡式審判
程序審理，判決如下：
    主  文
魏君皇犯如附表所示之伍罪，各處如附表宣告刑欄所示之刑及沒
收。不得易科罰金部分，應執行有期徒刑壹年。得易科罰金部分
，應執行有期徒刑陸月，如易科罰金，以新臺幣壹仟元折算壹日
。
    事  實
一、魏君皇意圖為自己不法之所有，基於侵入住宅竊盜之犯意，
    分別為下列行為：
  ㈠於民國110年8月3日下午2時41分許，行經蕭雪噖位於高雄市○
    ○區○○路00巷0弄00號之住處時，見蕭雪噖住處大門未鎖，即
    開啟蕭雪噖住處大門，侵入蕭雪噖住處竊取錢包1只（內有
    現金新臺幣【下同】1700元）得手。嗣經蕭雪噖發現遭竊報
    警處理，為警調閱監視錄影畫面，循線查悉上情。　
　㈡於110年8月12日凌晨1時30分許，行經侯麗芳位於高雄市○○區
    ○○街000巷00弄0號之住處時，見侯麗芳住處大門未鎖，即開
    啟侯麗芳住處大門，侵入侯麗芳住處，欲竊取皮包1只時，
    即遭侯麗芳發現，魏君皇即逃離現場而未遂。嗣經侯麗芳報
    警處理，為警調閱監視錄影畫面，循線查悉上情。
　㈢於110年8月25日凌晨3時許，行經胡修福位於高雄市○○區○○街
    000號之住處前時，見胡修福之機車停放在該處，上有機車
    鑰匙連同住處鑰匙未拔，即持之開啟胡修福住處大門，侵入
    胡修福住處竊取現金新台幣1萬8500元得手。嗣經胡修福發
    現遭竊報警處理，為警調閱監視錄影畫面，循線查悉上情。
　㈣於110年7月21日凌晨某時許，行經梨氏紅、譚氏妙位於高雄
    市○○區○○路000巷0號之住處時，見梨氏紅、譚氏妙住處大門
    未關，即侵入梨氏紅、譚氏妙住處竊取梨氏紅所有之現金80
    0元、譚氏妙所有之現金3500元得手。
　㈤於110年7月26日凌晨3時許，又趁梨氏紅、譚氏妙上址住處大
    門未關，侵入梨氏紅、譚氏妙住處，竊取譚氏妙所有之包包
    1個得手，嗣欲離去而走至梨氏紅、譚氏妙住處客廳時，即
    遭梨氏紅發現、喝止，魏君皇即將竊得之包包丟在門口後逃
    離。嗣經梨氏紅、譚氏妙報警處理，為警調閱監視錄影畫面
    ，循線查悉上情。
二、案經侯麗芳、胡修福、梨氏紅、譚氏妙訴由高雄市政府警察
    局苓雅分局、鳳山分局報告臺灣高雄地方檢察署檢察官偵查
    後起訴。
    理  由
一、程序方面：
    本件被告魏君皇所犯均係死刑、無期徒刑、最輕本刑為3年
    以上有期徒刑以外之罪，其於準備程序進行中，就被訴事實
    為有罪之陳述，經本院告知簡式審判程序之旨，並聽取當事
    人之意見後，認無不得或不宜改依簡式審判程序進行之情形
    ，爰依刑事訴訟法第273條之1第1項規定，裁定本件進行簡
    式審判程序。又本件卷內之證據資料，依同法第273條之2 
    規定，不受同法第159 條第1 項關於傳聞法則規定之限制
    ，依法均有證據能力，合先敘明。
二、認定犯罪事實所憑之證據及其理由：
    上開犯罪事實，業據被告坦承不諱，核與證人即告訴人侯麗
    芳、胡修福、梨氏紅、譚氏妙、被害人蕭雪噖證述相符，並
    有現場監視器錄影畫面翻拍照片在卷可稽，足認被告前揭任
    意性自白，與事實相符，堪予採信。從而，本案事證明確，
    被告上開犯行，均堪認定，應依法論科。
三、論罪科刑：
  ㈠罪名及罪數：
  ⒈核被告如事實欄一㈠、㈢至㈤所為，均係犯刑法刑法第321條第1
    項第1款之侵入住宅竊盜罪；如事實欄一㈡所為，係犯刑法刑
    法第321條第2項、第1項第1款之侵入住宅竊盜未遂罪。
　⒉另告訴人侯麗芳於警詢中雖就侵入住宅部分提出告訴（見高
    市警鳳分偵字第11074248700號警卷第8頁），然侵入住宅之
    行為，已結合於所犯加重竊盜之罪質中，無更行構成侵入住
    宅之理（最高法院83年度台非字第40號判決意旨參照），故
    被告本件各次侵入住宅行竊，依上開說明，已結合於其所犯
    加重竊盜罪質中，均不另論侵入住宅罪。
　⒊被告如事實欄一㈣所示犯行，係於同次進入告訴人梨氏紅、譚
    氏妙2人住處行竊，侵害告訴人梨氏紅、譚氏妙2人之財產法
    益，而一般人於主、客觀上尚難以區別同一住處內所竊物品
    係分屬不同人所有，是應認被告係基於單一行為決意，於密
    接時、空下，接續竊取告訴人梨氏紅、譚氏妙2人之財物，
    依一般社會通念，應評價為一行為較為合理，是被告如事實
    欄一㈣所示犯行，係以一行為同時侵害2個財產法益，屬一行
    為觸犯數同一罪名之同種想像競合犯，應依刑法第55條規定
    ，從同一重之侵入住宅竊盜罪處斷。
　⒋又公訴意旨雖認被告如事實欄一㈡所示之竊盜犯行為既遂，惟
    竊盜罪既遂未遂之區別，應以行為人已否將所竊之物移置於
    自己實力支配下為標準(最高法院84年度台上字第4127號判
    決意旨參照)。查被告該次犯行，依被告所述，伊進入告訴
    人侯麗芳住處後，看到地上的皮包，拿起來正要走的時候，
    剛好被告訴人侯麗芳發現，伊就把皮包放下並離開等語(見
    高市警鳳分偵字第11074248700號警卷第2至3頁)，是本件被
    告甫將告訴人侯麗芳之皮包拿起後，旋即遭告訴人發現，被
    告並即將將皮包置於地上，故被告顯尚未將所竊之物移置於
    其實力支配下，依上揭說明，其所為自屬竊盜未遂，公訴意
    旨認被告如事實欄一㈡所為竊盜犯行為既遂，容有誤會，然
    此部分罪名並無變更，僅既遂、未遂之不同，尚無庸變更起
    訴法條。
　⒌被告所犯上開5罪，犯意各別，行為互殊，應分論併罰。
　⒍至就被告是否該當累犯一事，因公訴意旨就此未為主張，遑
    論具體指出證明方法，參照111年4月27日最高法院110年度
    台上大字第5660號裁定意旨，本院自毋庸依職權調查並為相
    關之認定，併予述明。
　㈡刑之減輕部分：
　⒈被告如事實欄一㈡所示犯行，已著手於竊盜犯行之實行而不遂
    ，為未遂犯，爰依刑法第25條第2項規定減輕其刑。 　
　⒉被告如事實欄一㈣所示犯行之查獲過程，係告訴人梨氏紅、譚
    氏妙如事實欄一㈤所示遭竊後，前往高雄市政府警察局鳳山
    分局新甲派出所報案，表示有如事實欄一㈣、㈤所示遭竊之情
    形，惟未指明行竊之人為何人，嗣經警調閱監視器影像，然
    僅調閱到被告為如事實欄一㈤所示犯行之監視器影像，如事
    實欄一㈣所示告訴人梨氏紅、譚氏妙遭竊之監視器影像已無
    存，嗣被告為警通知到案，經警詢問除有為如事實欄一㈤所
    示犯行外，是否另有曾到同一地點行竊，被告即坦承在同一
    地點另有行竊1次等節，有被告、告訴人梨氏紅、譚氏妙之
    警詢筆錄、警員之職務報告在卷可佐(見高市警鳳偵字第110
    74043800號警卷第1至10、35頁)，是堪認被告在員警尚無具
    體事證懷疑其有為如事實欄一㈣所示犯行前，即主動坦承並
    接受裁判，已符合刑法自首之要件，爰就被告如事實欄一㈣
    所示犯行，依刑法第62條前段規定減輕其刑。
　㈢刑罰裁量：
    爰以行為人之責任為基礎，審酌被告非無謀生能力，竟不思
    以正途獲取所需，任意竊取他人財物，顯然欠缺尊重他人財
    產法益之觀念，且迄今均尚未與告訴人及被害人達成和解，
    賠償其所受損害，惟念其犯後坦承犯行，態度尚可，再審酌
    被告前於107至110年間因多次竊盜案件，經本院分別判處拘
    役、徒刑確定，及有徒刑執行完畢紀錄之前科素行（詳卷附
    臺灣高等法院被告前案紀錄表)，兼衡其教育程度、經濟（
    涉個人隱私，詳卷），暨其各次犯行之手段、所造成損害等
    一切情狀，分別量處如主文所示之刑，並就得易科罰金之罪
    諭知易科罰金之折算標準，暨就得易科罰金及不得易科罰金
    之罪，分別定應執行刑如主文所示，及得易科罰金部分，易
    科罰金之折算標準。
四、沒收部分：
  ㈠本件被告之犯罪所得即如事實欄一㈠、㈢至㈤所示犯行竊得之財
    物，經查：
　⒈被告如事實及理由欄一㈤所示竊得之得包包，已為被告丟棄在
    現場，而為告訴人譚氏妙取回乙節，有告訴人譚氏妙、梨氏
    紅之警詢筆錄在卷可佐(見高市警鳳偵字第11074043800號警
    卷第5至10頁)，是被告如事實及理由欄一㈤所示犯行之犯罪
    所得，依刑法第38條之1第5項規定，不予宣告沒收或追徵。
　⒉被告如事實欄一㈠、㈢、㈣所示犯行之犯罪所得，均未經扣案，
    且卷內均無被告已實際返還或賠償之事證，均應依刑法第38
    條之1第1項前段、第3項規定，宣告沒收，於全部或一部不
    能沒收或不宜執行沒收時，追徵其價額。
　㈡末以，本案既宣告多數沒收，應依刑法第40條之2第1項規定
    併執行之。
據上論斷，應依刑事訴訟法第273 條之1第1項、第299條第1項前
段，判決如主文。
本案分別經檢察官毛麗雅、伍振文提起公訴，檢察官呂乾坤到庭
執行職務。
中    華    民    國   111    年    6       月   28   日
                  刑事第五庭  法  官    陳銘珠
以上正本證明與原本無異。
如不服本判決應於收受送達後20日內向本院提出上訴書狀，並應
敘述具體理由；如未敘述上訴理由者，應於上訴期間屆滿後20日
內向本院補提理由書（均須按他造當事人之人數附繕本）「切勿
逕送上級法院」。
因疫情而遲誤不變期間，得向法院聲請回復原狀。
中    華    民    國   111    年    6       月   28   日
                              書記官    沈佳螢
附錄本案論罪科刑法條：
《中華民國刑法第321條》
犯前條第一項、第二項之罪而有下列情形之一者，處六月以上五
年以下有期徒刑，得併科五十萬元以下罰金：
一、侵入住宅或有人居住之建築物、船艦或隱匿其內而犯之。
二、毀越門窗、牆垣或其他安全設備而犯之。
三、攜帶兇器而犯之。
四、結夥三人以上而犯之。
五、乘火災、水災或其他災害之際而犯之。
六、在車站、港埠、航空站或其他供水、陸、空公眾運輸之舟、
    車、航空機內而犯之。
前項之未遂犯罰之。     

附表   編號 犯罪事實 宣告刑 1 事實欄一㈠(110年度審易字第1382號)㈠ 魏君皇犯侵入住宅竊盜罪，處有期徒刑柒月。未扣案之犯罪所得錢包壹只、新臺幣壹仟柒佰元，均沒收，於全部或一部不能沒收或不宜執行沒收時，追徵其價額。 2 事實欄一㈡(110年度審易字第1382號) 魏君皇犯侵入住宅竊盜未遂罪，處有期徒刑肆月，如易科罰金，以新臺幣壹仟元折算壹日。 3 事實欄一㈢(111年度審易字第90號) 魏君皇犯侵入住宅竊盜罪，處有期徒刑捌月。未扣案之犯罪所得新臺幣壹萬捌仟伍佰元沒收，於全部或一部不能沒收或不宜執行沒收時，追徵其價額。 4 事實欄一㈣(111年度審易字第405號) 魏君皇犯侵入住宅竊盜罪，處有期徒刑肆月，如易科罰金，以新臺幣壹仟元折算壹日。未扣案之犯罪所得新臺幣肆仟參佰元沒收，於全部或一部不能沒收或不宜執行沒收時，追徵其價額。 5 事實欄一㈤(111年度審易字第405號) 魏君皇犯侵入住宅竊盜罪，處有期徒刑柒月。